臺灣板橋地方法院交通事件裁定　　　　　　　　　　九十三年度交聲字第九○九號
　　原 處 分 機 關　交通部公路總局臺北區監理所
　　異　　議　　人　甲○○
　　即 受 處 分 人
右列受處分人違反道路交通管理處罰條例案件，對於交通部公路局臺北區監理所中華
民國九十三年五月二十四日所為之處分（原處分案號：北監自裁字第裁四○－ＣＧ0
000000號），聲明異議，本院裁定如左：
    主      文
異議駁回。
        理      由
一、原處分意旨略以：異議人即受處分人甲○○所有之車牌號碼ＡＩ－一七六八號自
    小客貨車，於民國九十一年十二月五日十二時二十六分許在臺北縣板橋市民生高
    架橋下處因「限速六十公里，經測時速七十四公里，超速十四公里，未滿二十公
    里」之違規，經臺北縣政府警察局交通隊員警蔡澄潭以臺北縣政府警察局北縣警
    交字第ＣＧ0000000號通知單逕行舉發，嗣經交通部公路總局臺北區監理
    所（下稱臺北區監理所）於九十三年五月二十四日以北監自裁字第裁四○－ＣＧ
    0000000號違反道路交通管理事件裁決書裁處異議人罰鍰新台幣二千四百
    元，並記違規點數一點等語。異議人異議意旨則略以：伊（賣方）於九十一年五
    月十六日與許中川（買方）簽訂汽車買賣合約書，買方許中川交付一萬元後，即
    不知去向，找到人後卻一再拖延，致所有稅款、紅單都沒繳，並說車子丟在山上
    ，自己去牽回交環保回收，為此聲明不服云云。
二、按逕行舉發違反道路交通管理事件，經汽車所有人依通知單之應到案日期前到案
    ，並告知違規駕駛人姓名、
    規駕駛人到案依法處理；逾應到案日期，處罰機關應依道路交通管理處罰條例第
    八十五條第三項規定處罰該汽車所有人，違反道路交通管理事件統一裁罰標準及
    處理細則第二十四條亦定有明文，易言之，如汽車駕駛人違反道路交通處罰管理
    條例，若舉發機關並非當場對該部汽車攔停，而係依違反道路交通管理事件統一
    裁罰標準及處理細則第二十三條第一項規定逕行舉發者，此際舉發機關只能依上
    開處理細則第二十三條第二項規定對汽車所有人為掣單舉發，而如經舉發之汽車
    所有人在舉發通知單之應到案日期前到案，並告知處罰機關該汽車違規駕駛人姓
    名、
    名違規駕駛人，而如汽車所有人未於應到案日期前到案或雖於應到案日期前到案
    ，而未告知處罰機關實際之違規駕駛人者，處罰機關仍應依道路交通管理處罰條
    例第八十五條第三項「本條例關於車輛駕駛人之處罰，如應歸責於車輛所有人者
    ，處罰車輛所有人。」規定，對車輛所有人加以處罰。是可知，逕行舉發交通違
    規事件，以處罰汽車所有人為原則，例外當汽車所有人可舉出反證證明其確非實
    際違規人時，方得據以免責。又行車速度，依速限標誌或標線之規定，道路交通
    安全規則第九十三條第一項前段定有明文；再汽車駕駛人，行車速度，超過規定
    之最高時速，處新臺幣（下同）一千二百元以上二千四百元以下罰鍰，道路交通
    管理處罰條例第四十條第一項亦定有明文。又汽車駕駛人，駕駛汽車違反道路交
    通管理處罰條例第四十條第一項規定者，除應依該條所規定之罰鍰處罰外，並予
    記違規點數一點，行為時道路交通管理處罰條例第六十三條第一項第一款亦定有
    明文。經查：
（一）本件異議人即受處分人甲○○所有之車牌號碼ＡＩ－一七六八號自小客貨車，
      於九十一年十二月五日十二時二十六分許在臺北縣板橋市民生高架橋下處因「
      限速六十公里，經測時速七十四公里，超速十四公里，未滿二十公里」之違規
      ，經臺北縣政府警察局交通隊員警蔡澄潭以臺北縣政府警察局北縣警交字第Ｃ
      Ｇ0000000號通知單逕行舉發，嗣經臺北區監理所於九十三年五月二十
      四日以北監自裁字第裁四○－ＣＧ0000000號違反道路交通管理事件裁
      決書裁處異議人罰鍰二千四百元，並記違規點數一點等情，有臺北縣政府警察
      局北縣警交字第ＣＧ0000000號舉發違反道路交通管理事件通知單影本
      、臺北區監理所九十三年五月二十四日以北監自裁字第裁四○－ＣＧ0000
      000號違反道路交通管理事件裁決書影本各一紙附卷可稽，且為異議人所不
      爭執，此部份事實，堪信屬實。
（二）本件受處分人雖辯稱：伊（賣方）於九十一年五月十六日與許中川（買方）簽
      訂汽車買賣合約書，買方許中川交付一萬元後，即不知去向，找到人後卻一再
      拖延，致所有稅款、紅單都沒繳，並說車子丟在山上，自己去牽回交環保回收
      ，為此聲明不服云云，並提出汽車買賣合約書等影本為證。然查：右開違規事
      實，有違規照片二張在卷為憑，且受處分人為車號「ＡＩ－一七六八號」自用
      小客貨車登記名義人，有臺北市交通事件裁決所九十三年五月十一日北市裁二
      字第○九三三五一一○六○○號函文一紙存卷足據，雖受處分人提出汽車買賣
      合約書等資料影本以證明右開車輛已出售予許中川，然異議人未於應到案日期
      九十二年一月二十一日前到案，並告知處罰機關實際之違規駕駛人，依前揭說
      明，自應對車輛所有人加以處罰，則原處分機關依首揭道路交通管理處罰條例
      第八十五條第三項之規定，對車輛所有人加以處罰，即無違誤。
三、綜上所述，受處分人既為右開車輛之登記所有人，並未於應到案日期前到案，告
    知實際之違規駕駛人，則原處分機關依違反道路交通管理事件統一裁罰標準及處
    理細則第四十四條第一項及道路交通管理處罰條例第四十條第一項、第六十三條
    第一項第一款規定，裁處受處分人二千四百元罰鍰，並予記違規點數一點，核無
    違誤，本件受處分人之異議為無理由，自應將其異議駁回。
據上論斷，應依道路交通案件處理辦法第十九條，裁定如主文。
中　　　華　　　民　　　國　　九十三　　年　　　九　　　月　　三十　　　日
                                      臺灣板橋地方法院交通法庭
                                          法  官  曾  正  耀
右正本證明與原本無異。
如不服本裁定，應於裁定送達後五日內向本院提出抗告狀。
　　　　　　　　　　　　　　　　　　　　　書記官　黃　靖　媛
中　　　華　　　民　　　國　　九十三　　年　　　九　　　月　　 三十 　　日
